【裁判字號】    97,裁,3289
【裁判日期】    970620
【裁判案由】    徵收補償
【裁判全文】
最  高  行  政  法  院  裁  定
                                      97年度裁字第3289號
上  訴  人  甲○○
被 上訴 人  嘉義市政府
代  表  人  乙○○
參  加  人  丙○○
訴訟代理人  張巧妍  律師
上列當事人間徵收補償事件，上訴人對於中華民國95年9月28日
高雄高等行政法院94年度訴字第1057號判決，提起上訴，本院裁
定如下：
    主  文
上訴駁回。
上訴審訴訟費用由上訴人負擔。
    理  由
一、按對於高等行政法院判決之上訴，非以其違背法令為理由，
    不得為之，行政訴訟法第242條定有明文。依同法第243條第
    1項規定，判決不適用法規或適用不當者，為違背法令；而
    判決有同條第2項所列各款情形之一者，為當然違背法令。
    是當事人對於高等行政法院判決上訴，如依行政訴訟法第24
    3條第1項規定，以高等行政法院判決有不適用法規或適用不
    當為理由時，其上訴狀或理由書應有具體之指摘，並揭示該
    法規之條項或其內容；若係成文法以外之法則，應揭示該法
    則之旨趣，倘為司法院解釋或本院之判例，則應揭示該判解
    之字號或其內容。如以行政訴訟法第243條第2項所列各款情
    形為理由時，其上訴狀或理由書，應揭示合於該條項各款之
    事實。上訴狀或理由書如未依此項方法表明者，即難認為已
    對高等行政法院判決之違背法令有具體之指摘，其上訴自難
    認為合法。
二、本件上訴人對於高等行政法院判決上訴，主張：依臺灣嘉義
    地方法院88年度訴字第24號民事判決及臺南高分院89年度家
    上字第9號和解筆錄可知，參加人丙○○已罹於民法第1146
    條規定之2年時效，其原有繼承權消滅，應由上訴人繼承，
    原判決仍認參加人具有繼承權，顯有違誤等語，雖以該判決
    違背法令為由，惟核其上訴理由，係重述其在原審業已提出
    之主張，而為原審摒棄不採之陳詞，並就原審認定參加人丙
    ○○對系爭坐落嘉義市○○段203地號土地仍有繼承權之取
    捨證據、認定事實之職權行使，指摘其為不當，暨就原審已
    論斷者，泛言未論斷，或就原審所為論斷，泛言其論斷矛盾
    ，而非具體說明其有何不適用法規或適用法規不當之情形，
    並揭示該法規之條項或其內容，及合於行政訴訟法第243條
    第2項所列各款之事實，難認對該判決之如何違背法令巳有
    具體之指摘。依首開規定及說明，應認其上訴為不合法。
三、據上論結，本件上訴為不合法。依行政訴訟法第249條第1項
    前段、第104條、民事訴訟法第95條、第78條，裁定如主文
    。
中    華    民    國    97    年    6     月    20    日
                    最高行政法院第七庭
                        審判長法官  林  奇  福
                              法官  黃  合  文
                              法官  葉  百  修
                              法官  鄭  小  康
                              法官  林  樹  埔
以  上  正  本  證  明  與  原  本  無  異
中    華    民    國    97    年    6     月    23    日
                              書記官  邱  彰  德


司法院資訊處製作；財團法人民間司法改革基金會備份。
